fi: Taide ja viihde > Harrastukset ja taiteet > Soittimet > Puupuhaltimet > Okariinat: Huilutyyppiset okariinat; Riipusokariinat; Sivusuuntaiset okariinat
ko: 아트/엔터테인먼트 > 취미/예술 > 악기 > 목관악기 > 오카리나: 인라인 오카리나; 펜던트 오카리나; 트랜스버스 오카리나
tr: Sanat ve Eğlence > Hobiler ve Sanatsal Çalışmalar > Müzik Aletleri > Nefesli Çalgılar > Okarinalar: Inline Okarina; Kolye Okarina; Enine Okarina
it: Arte e svago > Hobby e arti creative > Strumenti musicali > Legni > Ocarine: Ocarine in linea; Ocarine pendenti; Ocarine trasversali
de: Kunst & Unterhaltung > Hobby & Kunst > Musikinstrumente > Holzblasinstrumente > Okarinas: Inline-Okarinas; Anhängerokarinas; Querokarinas
el: Τέχνες & Ψυχαγωγία > Χόμπι & Δημιουργικές Τέχνες > Μουσικά όργανα > Ξύλινα πνευστά > Οκαρίνες: Οκαρίνες Inline; Οκαρίνες Pendant; Οκαρίνες Transverse
fr: Arts et loisirs > Loisirs et arts créatifs > Instruments de musique > Instruments à vent > Ocarinas: Ocarinas en ligne; Ocarinas pendentifs; Ocarinas traversers
sv: Konst och underhållning > Hobby och skapande > Musikinstrument > Träblåsinstrument > Okarinor: Inline--carinas; Häng-ocarinas; Tvärgående ocarinas
nb: Kunst og underholdning > Hobby og kreativitet > Musikkinstrumenter > Treblåseinstrumenter > Okarinaer: Rekkeokarinaer; Anhengsokarinaer; Tverrgående okarinaer
th: ศิลปะและความบันเทิง > งานอดิเรกและศิลปะสร้างสรรค์ > เครื่องดนตรี > เครื่องเป่าลมไม้ > ขลุ่ยรูปไข่: ขลุ่ยรูปไข่แบบอินไลน์; ขลุ่ยรูปไข่แบบจี้; ขลุ่ยรูปไข่ตามขวาง
pl: Sztuka i rozrywka > Hobby i sztuki piękne > Instrumenty muzyczne > Instrumenty dęte drewniane > Okaryny: Okaryny podłużne; Okaryny wiszące; Okaryny poprzeczne
en: Arts & Entertainment > Hobbies & Creative Arts > Musical Instruments > Woodwinds > Ocarinas: Inline Ocarinas; Pendant Ocarinas; Transverse Ocarinas
hr-HR: Umjetnost i zabava > Hobiji i kreativne umjetnosti > Glazbala > Drvena puhaća glazbala > Okarine: Uzdužne okarine; Male okarine; Poprečne okarine
ro-RO: Artă și divertisment > Hobby-uri și artă > Instrumente muzicale > Instrumente de suflat > Ocarine: Ocarine obișnuite; Ocarine-pandantiv; Ocarine transversale
da: Kunst og underholdning > Hobby og håndarbejde > Musikinstrumenter > Blæserinstrumenter > Okarinaer: Inline okarinaer; Pendant okarinaer; Tværgående okarinaer
cs: Umění a zábava > Hobby, hudba a výtvarné umění > Hudební nástroje > Dřevěné dechové nástroje > Okaríny: Inline okaríny; Přívěskové okaríny; Příčné okaríny
ja: 芸術・エンターテイメント > 趣味・コレクション > 楽器 > 木管楽器 > オカリナ: インラインオカリナ; ペンダントオカリナ; トランスバースオカリナ
lt-LT: Menai ir pramogos > Hobiai ir menai > Muzikos instrumentai > Mediniai pučiamieji instrumentai > Okarinos: Tiesios okarinos; Mažosios okarinos; Skersinės okarinos
ru: Искусство и развлечения > Хобби и творчество > Музыкальные инструменты > Деревянные духовые инструменты > Окарины: Прямые окарины; Окарины-подвески; Поперечные окарины
pt-BR: Artes e entretenimento > Hobbies e artes > Instrumentos musicais > Instrumentos de sopro de madeira > Ocarinas: Ocarinas em linha; Ocarinas em pingente; Ocarinas transversais
sl-SI: Kultura in zabava > Hobiji in ustvarjalne umetnosti > Glasbila > Lesna pihala > Okarine: Okarine z vzporednim ustnikom; Ovratne okarine; Prečne okarine
zh-CN: 艺术与娱乐 > 爱好/艺术创作 > 乐器 > 木管乐器 > 陶笛: 直排陶笛; 吊坠陶笛; 横向陶笛
pt-PT: Artes e lazer > Passatempos e artes criativas > Instrumentos musicais > Madeiras > Ocarinas: Ocarinas em linha; Ocarinas pendentes; Ocarinas transversais
vi: Nghệ thuật và giải trí > Sở thích và nghệ thuật sáng tạo > Nhạc cụ > Nhạc cụ bằng gỗ > Sáo ocarina: Sáo ocarina dọc; Sáo ocarina dạng mặt dây chuyền; Sáo ocarina ngang
nl: Kunst en entertainment > Hobby's en creatieve vaardigheden > Muziekinstrumenten > Houten blaasinstrumenten > Ocarina's: Inline ocarina's; Hanger-ocarina's; Transversale ocarina's
sk-SK: Umenie a zábava > Záľuby a tvorivé dielne > Hudobné nástroje > Drevené dychové nástroje > Okaríny: Inline okaríny; Príveskové okaríny; Priečne okaríny
bg-BG: Изкуства и развлечения > Хобита и творчески изкуства > Музикални инструменти > Дървени духови инструменти > Окарини: Вградени окарини; Окарини-висулка; Напречни окарини
es: Arte y ocio > Hobbies y artes creativas > Instrumentos musicales > Instrumentos de viento madera > Ocarinas: Ocarinas de fusión; Ocarinas colgantes; Ocarinas transversales
zh-TW: 藝術/娛樂 > 嗜好和創作藝術 > 樂器 > 木管樂器 > 陶笛: 單面孔陶笛; 吊飾陶笛; 橫式陶笛
hu: Művészet és szórakoztatás > Hobbik és kreatív művészet > Hangszerek > Fafúvósok > Okarinák: Inline okarinák; Medálos okarinák; Keresztirányú okarinák